# 员工持股计划

提问人：shaneyu1981 时间：2015-01-07 10:19:58
陈版主，请问下现在上市公司实行的员工持股计划需要在上市公司层面进行会计处理嘛？

回答人：chenyiwei
员工持股计划和股权激励计划，虽然所适用的监管规定可能有所区别，但会计上是难以将两者截然区分开来的。如果实质上员工持股计划符合股份支付的定义和确认条件的，则会计上仍应按股份支付进行会计处理。